# 陈版，请教一个项目的核算

提问人：xinltamanda 时间：2011-02-01 10:25:32
我们公司有这么一个工程项目，由于是想开拓西部市场，所以项目是亏着做的，之前征求过审计师意见，应该提亏损准备。假设项目立项时做的预算收入 100 ，预算成本为 120 ，亏损 20 ，因此在 99 年合同签订时，就计提了亏损合同准备 20 ，增加当期成本 20 。 后续运行结果如下： 99 年 10 年 11 年 12 年 合计 收入 100 30 30 40 100 成本 120 60 40 20 120 准备调整 前损益 -30 -10 20 拨备 20 -30 -10 20 0 准备调整 前损益 -20 0 0 0 0
现在的问题是，对于 10 年项目前期亏损厉害，亏损准备有 10 的借方余额，出于谨慎，我觉得应该将借方余额反冲，因为这代表我们将未来的盈利提前反映了。但是项目经理认为，财务前期已经在 99 年将项目的总体亏损全体现在报表上了，为什么还要反冲，这样10 年报表就会有 10 的亏损，不合理，死活不同意我们的调整。请陈版帮忙看看，给我找个理由说服项目经理。

回答人：chenyiwei
个人意见：亏损准备是针对待执行合同在以后年度即将发生的亏损（需符合现时义务的构成条件）所做出的准备。在合同的履行过程中，首先是按照正常的建造合同或劳务合同等的收入确认方法在每一会计期间正常确认合同收入和合同费用，然后在每一资产负债表日，将以后期间预算的未来合同损益与亏损准备余额进行比较和调整。因此，在本案例中， 2010 年确认合同收入 30 ，结转合同成本60 （此处不讨论完工百分比法的具体运用是否正确的问题），确认合同亏损 30 （其中冲减亏损准备 20 ，确认额外亏损 10 ）；预计未来期间（ 2011 、 2012 年）合同盈利 10 ，说明未来期间已无须计提亏损准备， 2010 年末亏损准备余额为零，即 2010 年会计处理为：
借：营业成本 60 贷：营业收入 30 贷：工程施工——毛利 30
借：预计负债 20 贷：营业成本 20 。